臺灣新竹地方法院刑事裁定
111年度單禁沒字第43號
聲  請  人  臺灣新竹地方檢察署檢察官
被      告  張宇宸



上列聲請人聲請單獨宣告沒收違禁物（111年度聲沒字第28號）
，本院裁定如下：
    主  文
扣案如附表所示之物，均沒收銷燬。
    理  由
一、聲請意旨略以：按查獲之第一、二級毒品，不問屬於犯人與
    否，均沒收銷燬之，毒品危害防制條例第18條第1項前段定
    有明文。次按違禁物得單獨宣告沒收，刑法第40條第2項亦
    有明文。
（一）桃園市政府警察局楊梅分局員警於民國109年12月21日上
      午11時50分許，在被告張宇宸位於新竹縣○○市○○○街000巷
      000弄00號之住處，查獲被告施用第二級毒品甲基安非他
      命，並扣得其持有第二級毒品甲基安非他命3包(總驗前淨
      重1.6710公克；總驗餘淨重1.6690公克)。
（二）桃園市政府警察局刑事警察大隊員警於110年4月4日晚間1
      0時許(聲請書誤載為「10時許11時50分許」，應予更正)
      ，在桃園市○○區○○路0段000號前，查獲被告施用第二級毒
      品甲基安非他命，並扣得其持有第二級毒品甲基安非他命
      2包(總驗前淨重1.4187公克；總驗餘淨重1.4169公克)。
（三）桃園市政府警察局刑事警察大隊員警於110年4月8日晚間1
      0時20分許，在桃園市○○區○○○路0段000巷000號前，查獲
      被告施用第二級毒品甲基安非他命，並扣得其持有第二級
      毒品甲基安非他命1包(驗前淨重0.2417公克；驗餘淨重0.
      2406公克)。　　　
（四）新竹市警察局第三分局員警於110年5月16日上午8時35分
      許、10時50分許、11時50分許（聲請書漏載「10時50分許
      、11時50分許」，應予補充），在被告上址住處，查獲被
      告施用第一級毒品海洛因及第二級毒品甲基安非他命，並
      扣得其持有第一級毒品海洛因2包（聲請書誤載為「3包」
      ，應予更正）(總驗前淨重0.26公克；總驗餘淨重0.25公
      克)、第二級毒品甲基安非他命2包(總驗前淨重2.351公克
      ；總驗餘淨重2.348公克)。其所涉施用及持有第一級（聲
      請書誤載為「第二級」，應予更正）毒品及第二級毒品罪
      嫌部分，因被告經觀察、勒戒後，業經檢察官以110年度
      毒偵字第313、1106、1394、1766、1767、1768號為不起
      訴處分，有該處分書在卷可稽，惟扣案之上開第一級毒品
      海洛因2包（聲請書誤載為「3包」，應予更正）、第二級
      毒品甲基安非他命8包，屬毒品危害防制條例所管制持有
      之違禁物品，有法務部調查局濫用藥物實驗室110年11月2
      2日（聲請書誤載為「12日」，應予更正）調科壹字第110
      23014790號鑑定書、臺北榮民總醫院110年1月27日北榮毒
      鑑字第C0000000號毒品成分鑑定書、110年5月11日北榮毒
      鑑字第C0000000號毒品成分鑑定書、110年5月14日北榮毒
      鑑字第C0000000號毒品成分鑑定書各1份及台灣尖端先進
      生技醫藥股份有限公司毒品原物鑑定實驗室110年6月17日
      出具之毒品證物鑑定分析報告2份(實驗室分析編號：DAA5
      890【聲請書誤載為「DAA5891」，應予更正】、DAA5891)
      在卷可稽，爰依前開法條規定聲請宣告沒收銷燬等語。
二、按查獲之第一、二級毒品，不問屬於犯罪行為人與否，均沒
    收銷燬之；又甲基安非他命係屬管制之第二級毒品，為違禁
    物，不得非法持有，毒品危害防制條例第18條第1項前段及
    同條例第2 條第2 項第2 款分別定有明文。再按「違禁物得
    單獨宣告沒收。」刑法第40條第2 項定有明文。　　
三、經查：
（一）本件被告張宇宸前因違反毒品危害防制條例案件，經本院
      以110年度毒聲字第222號裁定送觀察、勒戒後，因認無繼
      續施用毒品之傾向，經新竹地檢署以110年度毒偵字第313
      、1106、1394、1766、1767、1768號為不起訴處分確定等
      情，有上開裁定、不起訴處分書、臺灣高等法院被告前案
      紀錄表在卷可參。
（二）本件扣案如附表編號1之甲基安非他命3 包，經警送臺北
      榮民總醫院以氣相層析質譜儀（GC/MS ）法進行分析，鑑
      驗結果檢出甲基安非他命成分(毛重2.2595公克，淨重1.6
      710公克，驗餘1.6690公克)等情，有臺北榮民總醫院110
      年1月27日北榮毒鑑字第C0000000號毒品成分鑑定書1 份
      在卷足憑（毒偵313卷第55頁)；扣案如附表編號2之甲基
      安非他命2 包，經警送臺北榮民總醫院以氣相層析質譜儀
      （GC/MS ）法進行分析，鑑驗結果檢出甲基安非他命成分
      (毛重1.8501公克，淨重1.4187公克，驗餘1.4169公克)等
      情，有臺北榮民總醫院110年5月11日北榮毒鑑字第C00000
      00號毒品成分鑑定書1 份在卷足憑（見毒偵1768卷第29頁
      )；扣案如附表編號3之甲基安非他命1 包，經警送臺北榮
      民總醫院以氣相層析質譜儀（GC/MS ）法進行分析，鑑驗
      結果檢出甲基安非他命成分(毛重0.3939公克，淨重0.241
      7公克，驗餘量0.2406公克)等情，有臺北榮民總醫院110
      年5月14日北榮毒鑑字第C0000000號毒品成分鑑定書1 份
      在卷足憑（見毒偵1767卷第24頁)；扣案如附表編號4之海
      洛因2包，經警送法務部調查局濫用藥物實驗室檢驗結果
      ，確檢出第一級毒品海洛因成分(合計淨重0.26公克，驗
      餘淨重0.25公克)等情，有法務部調查局濫用藥物實驗室1
      10年11月22日調科壹字第11023014790號鑑定書1 份在卷
      足憑（見毒偵1106卷第95頁)；扣案如附表編號5之甲基安
      非他命2包，經警送台灣尖端先進生技醫藥股份有限公司
      以氣相層析質譜儀（GC/MS ）法進行分析，檢驗結果檢出
      甲基安非他命成分(實驗室分析編號：DAA5890，毛重：3.
      05公克，淨重1.887公克，剩餘1.885公克；實驗室分析編
      號：DAA5891，毛重：0.61公克，淨重0.464公克，剩餘量
      0.463公克)等情，有台灣尖端先進生技醫藥股份有限公司
      毒品原物鑑定實驗室110年6月17日出具之毒品證物鑑定分
      析報告(實驗室分析編號：DAA5890、DAA5891)2 份在卷足
      憑（見毒偵1106卷第87、88頁)，是堪認上開扣案物確均
      係毒品危害防制條例第2 條第2 項第1款、第2 款所定之
      第一級毒品海洛因、第二級毒品甲基安非他命，均屬違禁
      物，則不問屬於犯罪行為人與否，自應連同附著毒品無從
      析離之外包裝袋，依毒品危害防制條例第18條第1 項前段
      之規定宣告沒收銷燬之，從而聲請人聲請沒收銷燬上開扣
      案物，洵屬有據，均應予准許。至檢驗中所費失之毒品，
      既已用磬，爰不再諭知沒收銷燬，併此敘明。
四、依刑事訴訟法第455條之36第2項，毒品危害防制條例第18條
    第1項前段，刑法第11條、第40條第2項，裁定如主文。
中　　華　　民　　國　　111 　年　　3 　　月　　25　　日
                  刑事第五庭法　官　陳麗芬
如不服本裁定應於送達後5日內向本院提出抗告狀。
以上正本證明與原本無異。
中　　華　　民　　國　　111 　年　　3 　　月　　25　　日
                            書記官  李佳穎
附表：
編號 扣案物 保管字號 1 甲基安非他命3包 (總驗餘淨重1.6690公克) 110年度安字第220號，扣押物品清單(見毒偵313卷第54頁) 2 甲基安非他命2包 (總驗餘淨重1.4169公克)　 110年度安字第426號，扣押物品清單(見毒偵1768卷第30頁) 3 甲基安非他命1包 (驗餘淨重0.2406公克) 　 110年度安字第428號，扣押物品清單(見毒偵1767卷第25頁) 4 海洛因2包 (總驗餘淨重0.25公克) 　 110年度白字第109號，扣押物品清單(見毒偵1106卷第89頁) 5 甲基安非他命2包 (驗餘淨重分別為0.463公克、1.885公克) 110年度院安字第89號，扣押物品清單(見毒偵1106卷第98頁)